【裁判字號】    98,交聲,3216
【裁判日期】    981022
【裁判案由】    交管條例聲異
【裁判全文】
臺灣板橋地方法院交通法庭裁定        98年度交聲字第3216號
原處分機關  交通部公路總局臺北區監理所板橋監理站
異  議  人  乙○○
上列異議人因不服原處分機關於民國98年8 月24日所為板監裁字
裁41-C00000000號違反道路交通管理事件裁決書所為處分，經聲
明異議，本院裁定如下：
    主  文
異議駁回。
    理  由
一、本件聲明異議意旨詳如附件聲明異議狀所載。
二、按汽車駕駛人，行經有燈光號誌管制之交岔路口闖紅燈者，
    處新臺幣一千八百元以上五千四百元以下罰鍰；又汽車駕駛
    人，違反道路交通管理處罰條例第53條規定者，除依原條款
    處罰鍰外，並予各記違規點數三點，道路交通管理處罰條例
    第53條第1 項、第63條第1 項第3 款分別定有明文。
三、經查：異議人乙○○於民國（下同）98年7 月27日10時27分
    許，騎用HW8-496 號重機車，行經臺北縣永和市○○路66巷
    口，違規闖越路口之紅燈號誌直行乙情，核與臺北縣政府警
    察局永和分局98年8 月13日北縣警永交字第0980025622號函
    所述異議人上開違規之情節相符，復有在場目睹舉發警員甲
    ○○所填製「舉發違反道路交通管理事件通知單」乙紙，在
    卷可稽，足堪認定。雖異議人具狀辯稱經過竹林路66巷口，
    有一婦人欲穿越竹林路，異議人減緩速度後通過，平均速度
    25公里以下，直至竹林路78號（約100 公尺），警察將我攔
    下，如真闖紅燈，為何警察離這麼長的路和時間，才將我攔
    下，如我闖紅燈，我並沒有加速逃離，我無法證明我有沒有
    闖紅燈，警察是否可以證明我確實闖紅燈云云，然證人即負
    責舉發之臺北縣政府警察局永和分局中正橋派出所員警甲○
    ○到庭具結證稱：「（本件當時攔停舉發經過為何？）當時
    我跟異議人是同一方向，我也是騎機車從竹林路往中興街的
    方向，異議人騎在前面，當時竹林路66巷口的號誌已經變成
    紅燈，大部分騎士都已經停下來，但異議人還是繼續騎過去
    ，因為我前面有很多人，所以我先按鳴喇叭請前面的人讓開
    ，才追上去攔停異議人開單舉發、（你攔停異議人停車位置
    為何？）應該是在竹林路72巷口附近，距離闖紅燈的位置應
    該大概不到50公尺。我騎上去追到異議人花不到1 分鐘、（
    你確定異議人通過上開路口號誌時，確實有闖紅燈？）確定
    。我沒有近視及色盲。該路口的巷口很短，所以那裡常常有
    人闖紅燈的情形」等語（見本院98年10月16日訊問筆錄第2
    頁）。按交通警員製單舉發違反道路交通管理處罰條例所列
    之違規行為，係公務員基於職務上權力，依法就特定之具體
    事件所為具公法上效果之單方行政行為，基於公務員為公法
    上行為具有公信力之原則，該行政處分當可被推定為真正，
    本此公信原則，立法者乃賦予行政機關制定違反道路交通事
    件統一裁罰標準及處理細則，使執勤警員得當機處分以達其
    維護交通秩序、安全之行政目的。反之，若謂公務員一切行
    政行為均需預留證據以證其實，則國家行政勢必窒礙難行，
    故於交通警員巡邏或不定點臨檢時，在未裝設自動感應攝影
    器材路段或未隨身攜帶自動感應攝影器材時，無法期待執勤
    警員就一瞬間突發之交通違規行為，於發現後能及時攝影取
    證，事實上僅能仰賴舉發警員親身目視所見為之，別無其他
    舉證之可能，復查無其他證據顯示舉發交通警員有故意構陷
    之情事，自難以舉發警員無法提出其他證據佐證，即認其所
    述不可採信，當時警員係當場目擊異議人上開違規全部經過
    ，並立即攔停異議人舉發之，則揆諸上開經過情節以觀，舉
    發警員應無誤判或錯認之虞，是異議人上開所辯，自不足採
    。是本件舉發員警與異議人並不相識，亦無宿怨嫌隙，衡情
    證人應無甘冒偽證罪刑責風險而設詞構陷異議人之理，其對
    當日所見違規情形於具結後堅證如上，足認其確係依自己親
    自見聞所得而為上開供述，且依其所述目睹與攔查過程之客
    觀狀況，亦應無誤看燈號或車輛之可能。此外復查無其他任
    何事證可認證人上開證述有何瑕疵或與事理相違而可認與事
    實不符之處，本院依直接審理所得心證，認證人依自己親自
    見聞所為之上開證述應與事實相符。本件異議人既未能提出
    任何關於舉發不實之事證，復查無任何證據足資證明執勤員
    警有何捏造事實違法取締之不法情事，證人即員警甲○○本
    於維護交通秩序、安全職責所為之舉發，自應受到合法、正
    確之認定，而得據以認定異議人上開違規之事實，是異議人
    上開違規行為，事證明確，堪以認定，異議人空言辯稱其並
    未闖紅燈云云，不足採信。綜上所述，本件原處分機關以異
    議人上開違規行為明確，依道路交通管理處罰條例第53條第
    1 項、第63條第1 項第3 款之規定，裁處異議人新臺幣（下
    同）1800元之罰鍰，並記違規點數3 點，應無任何違法或不
    當之處。茲本件異議人不服原處分機關所為上開裁決書之處
    分，聲明異議，而空言指摘云云，揆諸上述，為無理由，應
    予駁回。
據上論斷，應依道路交通案件處理辦法第19條，裁定如主文。
中    華    民    國    98    年    10    月    22    日
                    交通法庭  法  官  林 晏 鵬
上列正本證明與原本無異。
如不服本裁定，應於裁定送達後五日內敘明抗告理由，向本院提
出抗告狀。
                              書記官  陳 映 孜
中    華    民    國    98    年    10    月    22    日


司法院資訊處製作；財團法人民間司法改革基金會備份。
